臺灣高雄地方法院刑事裁定　　　　　　　96年度重訴字第94號
聲　請　人
即　被　告　甲○○
　　　　　　　　　　（
選任辯護人　郭國益律師
上列被告因違反槍砲彈藥刀械管制條例案件，聲請具保停止羈押
，暨本院依職權裁定如下：
    主  文
甲○○自民國玖拾陸年拾貳月貳拾日起延長羈押貳月。
具保停止羈押之聲請駁回。
    理  由
一、被告甲○○因違反槍砲彈藥刀械管制條例案件，前經本院認
    為所犯槍砲彈藥刀械管制條例第8 條第1 項與第5 項、第12
    條第1 項與第5 項等罪嫌疑重大，且所涉槍砲彈藥刀械管制
    條例第8 條第1 項之罪，乃最輕本刑為5 年以上有期徒刑之
    罪，非予羈押，顯難進行審判程序，有羈押之必要，而經本
    院依刑事訴訟法第101 條第1 項第3 款規定，於民國96年9
    月20日裁定予以羈押。
二、聲請意旨略以：被告因違反槍砲彈藥刀械管制條例案件，經
    收押已逾4 月，案情已交代明朗而無羈押之必要，且被告與
    妻子離異多年，子女均由被告獨立照顧，被告之大女兒罹患
    妥瑞氏症，案發前均由被告照顧就醫，現因被告在所而無法
    正常就醫；被告之小兒子目前亦無法正常就學，希望能親自
    將之帶往社會局安置，為此聲請具保停止羈押等語。
三、按被告及得為其輔佐人之人或辯護人，得隨時具保，向法院
    聲請停止羈押，刑事訴訟法第110 條第1 項固有明文，然法
    院准許具保停止羈押之聲請，其要件應以被告雖有刑事訴訟
    法第101 條第1 項各款或第101 條之1 第1 項所示之羈押原
    因，但已無羈押之必要；或另有同法第114 條各款所示之情
    形，始得為之。倘被告猶具刑事訴訟法第101 條第1 項各款
    或第101 條之1 第1 項所示之羈押原因，且有羈押之必要，
    此外復查無同法第114 條各款所示不得駁回具保聲請停止羈
    押之情形者，法院即不應准許具保停止羈押，合先敘明。又
    羈押之目的在保全刑事偵查、審判及執行之進行，確保刑事
    偵查及審判機關得以依法從事犯罪事實之調查與認定，被告
    經法官訊問後，認為犯罪嫌疑重大，且該當於刑事訴訟法第
    101 條第1 項或第101 條之1 第1 項所定情形之一，並有羈
    押之必要性者，即得依法予以羈押。經查：
  (一)本件被告甲○○經訊問後，僅坦承改造子彈部分，否認改造
    槍枝部分，並辯稱其於警詢及偵查中坦承改造槍枝之供述係
    因毒癮發作不知所云所致等語。惟本院於準備程序中勘驗警
    詢及偵查中錄影帶之結果，警詢、偵查筆錄之記載與偵訊過
    程大致相符，且被告並未向警員及檢察官表示毒癮發作請求
    停止偵訊，佐以扣案之改造完成具有殺傷力之FB18厘米改造
    手槍2 支、改造完成但不具殺傷力之PPK 厘米手槍1 支、改
    造完成之子彈6 顆、改造子彈29顆、底火84顆、槍管13支、
    槍管2 支、火藥10公克、空氣壓縮機1 台、電動鑽孔機1具
    、噴燈1 具、桌上型老虎鉗1 支、鑽頭工組1 組、砂紙16
    張、銼刀1 支、塑鋼土AB劑2 瓶、通槍條1 支、切割砂輪片
    2 片、電動螺絲起子1 支、改造槍械用工具1 批等物，足認
    被告涉犯槍砲彈藥刀械管制條例第8 條第1 項與第5 項、第
    12條第1 項與第5 項等罪嫌疑重大，且所涉槍砲彈藥刀械管
    制條例第8 條第1 項之罪，乃最輕本刑為5 年以上有期徒刑
    之罪，前開羈押之原因依舊存在，且具保、責付或限制住居
    等強制處分，均不足以代替羈押，非予羈押，顯難進行審判
    或執行，而仍有羈押之必要，應自96年12月20日起，延長羈
    押2 月。
  (二)至於被告之長女罹患疾病需要照顧及就醫、幼子未能正常就
    學需要安置，固然可憫，然被告犯案時既已置對於子女之照
    顧義務於不顧，其以此為由聲請具保停止羈押，難謂正當，
    且被告是否需要照顧子女，尚不影響其羈押之必要性，此外
    ，本件復查無刑事訴訟法第107 條至第109 條所示法定羈押
    原因消滅之情形，亦無同法第114 條各款所定情形，從而，
    被告聲請具保停止羈押為無理由，應予駁回。
四、爰依刑事訴訟法第108 條第1 項、第2 項、第101 條第1項
    第3 款及第121條第1項，裁定如主文。
中　　華　　民　　國　　96　　年　　12　　月　　13　　日
                  刑事第八庭  審判長法  官  李璧君
                                    法  官  曾仁勇
                                    法　官  曾鈴
以上正本證明與原本無異。
如不服本裁定，應於收受送達後5 日內向本院提出抗告狀。
中　　華　　民　　國　　96　　年　　12　　月　　13　　日
　　　　　　　　　　　　　　　　　　書記官  曾秀鳳
